【裁判字號】    90,交抗,318
【裁判日期】    900831
【裁判案由】    違反道路交通管理處罰條例
【裁判全文】
臺灣高等法院刑事裁定                  九十年度交抗字第三一八號
    抗告人即
    受處分人  甲 ○ ○
右抗告人因違反道路交通管理處罰條例案件，不服臺灣板橋地方法院中華民國九十年
七月十七日裁定（九十年度交聲字第五八八號），提起抗告，本院裁定如左：
    主    文
抗告駁回。
    理    由
一、本件抗告意旨略以：原裁決機關認抗告人於民國（下同）九十年五月四日中午十
    二時二十八分許，駕駛七Ｍ─五五五號營業小客車，在台北市○○路、西藏路設
    有燈光號誌之交岔路口闖紅燈，如抗告人確有該闖越紅燈行為，理應尚在道路停
    止線或交岔口時，燈光號誌即已變換為紅燈，而警員提出之抗告人違規照片，僅
    有其駕駛之營業小客車在紅燈行駛於交岔路口中之照片，依該照片所示，洵難認
    定抗告人確有闖紅燈行為。又抗告人係於九十年五月二十一日，收受北市警交大
    字第Ａ00000000號舉發通知單，該通知單上係載明抗告人應於同年六月
    十一日到案聽候裁決，或在期限前自動繳納新台幣一千八百元，然抗告人於同年
    五月二十七日即向台北市政府警察局萬華分局申訴，在同年六月十一日收受北市
    萬華分局答覆申訴之說明書，抗告人復於同年月十五日向交通部公路局台北區監
    理所提出交通事件異議，同年月二十六日收受交通公路局台北區監理所函指稱如
    不服裁決可向管轄地方法院提出異議，同年月底收到退回之異議狀，復再對該裁
    決提出異議，抗告人均係在法定期限內提出前開行政程序，然交通部公路局台北
    區監理所竟裁罰抗告人新台幣三千六百元，豈非處罰民眾之合法權限，原審亦因
    此駁回抗告人之異議，為此提起本件抗告云云。
二、按汽車駕駛人，行經有燈光號誌管制之交岔路口闖紅燈者，處六百元以上一千二
    百元以下罰鍰；又汽車駕駛人違反上開規定者，並記違規點數三點；道路交通管
    理處罰條例第五十三條、第六十三條第一項第三款分別定有明文。
三、經查：本件抗告人即受處分人甲○○確曾於九十年五月四日中午十二時二十八分
    許，駕駛七Ｍ─五五五號營業小客車，在台北市○○路、西藏路設有燈光號誌之
    交岔路口闖紅燈違規右轉之事實，有台北市政府警察局北市警交大字第Ａ000
    00000號舉發違反道路交通管理事件通知單、交通公路局台北區○○○○○
    道路交通管理事件裁決書各乙份、採證相片二幀附卷可稽；且依卷附之現場拍攝
    之採証照片所示，其中第一張係拍攝到抗告人駕駛七Ｍ─五五五號營業小客車正
    進入該交岔路口，燈光號誌為紅燈，其七Ｍ─五五五號營業小客車之左後輪壓於
    道路停止線處，前輪在人行穿越道白線上，車呈向右斜彎狀，右後車燈顯示右轉
    燈，第二張照片所示，燈光號誌仍為紅燈，抗告人駕駛之營業小客車右後車燈顯
    示右轉燈，已斜向欲轉入西藏路，營業小客車之左、右後輪甫通過人行穿越道，
    有該照片二幀可按，顯見抗告人確係於紅燈後，仍駕駛其七Ｍ─五五五號營業小
    客車違規右轉進入西藏路甚明，抗告人辯謂其係於燈光號誌變換為紅燈前即已進
    入該交岔路口，非故意闖紅燈云云，即非可採。又抗告人違規闖紅燈，其所得科
    處之罰鍰金額係銀元六百元以上一千二百元以下，亦即新台幣一千八百元以上至
    三千六百元以下，裁決機關在該法定罰鍰金額內本得依職權酌予量處罰鍰金額，
    至台北市政府警察局北市警交大字第Ａ00000000號舉發違反道路交通管
    理事件通知單上載有抗告人如在應到案聽候裁決前，自行前往繳納罰鍰者，得按
    法定最低金額繳納，其旨在促請民眾對自己之交通違規事件，如係確實無誤時，
    能主動繳納，以避免政府人力、物力之浪費，並鼓勵知過能改，故以罰鍰最低金
    額繳納即可結案。而本案抗告人於交通違規後，歷經申訴、異議等程序，而裁決
    機關基於其職權，審酌一切情狀，在法定範圍內科處抗告人罰鍰新台幣三千六百
    元，尚無何違法之可言，殊難因裁決機關對抗告人裁處高額之罰鍰即指其違法。
四、原審以抗告人確有前開交通違規行為，認原處分機關依修正前道路交通管理處罰
    條例第五十三條、第六十三條第一項第三款規定，裁處抗告人罰鍰新台幣三千六
    百元，並計違規點數三點，核無不當，因而駁回抗告人在原審之異議，依法洵無
    不合，抗告人抗告意旨猶執陳詞，指摘原裁定失當，為無理由，應予駁回。
五、據上論斷，應依道路交通案件處理辦法第二十六條、刑事訴訟法第四百十二條，
    裁定如主文。
中    華    民    國      九十      年      八      月       三十一     日
                            臺灣高等法院交通法庭
                                審判長法  官  許  增  男
                                      法  官  蔡  彩  貞
                               法  官  黃  鴻  昌
右正本證明與原本無異。
不得再抗告。
                                      書記官  黃  千  鶴
中      華      民      國      九十     年     九      月      三      日


司法院資訊處製作；財團法人民間司法改革基金會備份。
